# 收到的个税手续费如何处理？

提问人：ivancheng 时间：2012-12-28 11:16:19
请问企业因代扣代缴个人所得税而收到的税务局的手续费返还，应做如何处理？ 是否有相关文件及规定？为何如此处理？ 谢谢！

回答人：chenyiwei
对于代扣代缴个人所得税手续费的账务处理问题，根据财政部、中国人民银行、国家税务总局《关于进一步加强代扣代收代征税款手续费管理的通知》（财行[2005]365号）第六条规定： 六、手续费支付管理 (一)税务机关应按照本通知规定的比例支付“三代”税款手续费。 (二)税务机关对单位和个人未按照法律、行政法规或者委托代征协议规定履行代扣、代收、代征义务的，不得支付“三代”税款手续费。 (三)税务机关应在“三代”单位和个人申报并结报票款后，按有关规定支付“三代”税款手续费。对不能及时支付的，应予说明，并在一个季度内结清，最长不得超过 6 个月。 (四)因税务机关的原因，未领或少领“三代”手续费的单位和个人，有权要求税务机关按照规定及时支付手续费。 因“三代”单位和个人自己的原因，三年不到税务机关领取“三代”税款手续费的，税务机关将停止支付手续费。 (五)税务机关之间委托代征税款，不得支付手续费。 (六)“三代”单位所取得的手续费收入应该单独核算，计入本单位收入，用于“三代”管理支出，也可以适当奖励相关工作人员。 因此，企业对于收到的代扣代缴手续费，应按上述规定确认为企业的收入，对于其中支付给个人的部分，作为职工薪酬费用计入管理费用。 以往曾经有上市公司在财政部的会计信息质量检查中，因为对“三代”手续费挂往来科目（未确认为收入），支付时直接冲销往来，而被通报批评和处罚的例子（ 2008 年，中兴通讯）。 在实务中，多数企业对此类“三代”手续费是计入营业外收入。但我理解确认为其他业务收入更合适。因为这是企业为国家提供法定的代扣代缴税款的劳务，国家相应给予的劳务报酬，因此作为提供劳务收入。确认为其他业务收入，应当更为合适。 对于此类“三代”手续费是否需计征营业税的问题，原先并无全国统一的规定。 2009 年 8 月 14 日，广西壮族自治区地方税务局发布《关于企业代扣代缴个人所得税取得手续费收入纳税问题的函》（桂地税函[2009]446号），其中规定“根据《中华人民共和国营业税暂行条例》和《国家税务总局关于代扣代缴储蓄存款利息所得个人所得税手续费收入征免税问题的通知》（国税发〔 2001 〕 31 号）的有关规定，企业代扣代缴个人所得税取得手续费收入应缴纳营业税”。但该项规定已于近期停止执行，目前占多数的意见是对此类“三代”手续费免征营业税。

提问人：yemingzhu1980 时间：2012-12-29 09:29:44
回复 chenyiwei 的帖子
陈老师，支付给个人的部分能否不计入职工薪酬，直接贷记;其他应付款。发放时再借记其他应付款。谢谢。

回答人：chenyiwei
不恰当。这并不是代收代付性质，而是企业的职工薪酬性质的支出，所以应通过应付职工薪酬核算，并确认为管理费用。

提问人：xiaoguo 时间：2017-08-17 09:16:59
请教版主，目前我们都是放在营业外收入里，这部分是算非经常性损益还是经常性损益呢？

回答人：chenyiwei
如果定期收到，且各期金额差异不重大，则也可以不作为非经常性损益。

提问人：心凝释怀 时间：2017-11-28 11:09:51
请问陈老师，发放给职工的部分， 1 、为什么要通过管理费用计入薪酬？而不是其他业务成本？这样其他业务收入就没有对应成本了？ 2 、计入职工薪酬是属于工资总额还是奖金范畴？有没有相关规定？ 谢谢

回答人：chenyiwei
1 、金额很小，简化处理，而且财务人员工资本来就是计入管理费用。 2 、应属于奖金。